臺灣臺中地方法院民事判決　九十一年度家訴字第一○一號
　　原　　　告　甲○○
　　被　　　告　丙○○
　　法定代理人　乙○○
右當事人間請求確認親子關係存在事件，本院判決如左：
    主      文
確認原告與被告之親子關係存在。
訴訟費用由被告負擔。
    事      實
甲、原告方面：
一、聲明：如主文所示。
二、陳述：
（一）緣被告之生母於七十七年以陳純菱名義（真實姓名年籍資料不詳）與原告交往
      、同居、受孕，期間被告生母亦以陳純菱為產檢，七十八年九月九日被告生母
      於台中市○○路○段郭婦產科生育被告後，無故離開原告與被告父女，之後即
      去向不明。
（二）被告自出生後未報戶籍，生母亦不知去向，被告均由父親即原告及祖父乙○○
      照顧，因丙○○寄讀國小畢業，國中入學亟需申辦戶籍，先向郭婦產科索取被
      告出生証明後，進一步向戶政機關申辦戶籍登記，遭戶政機關以無法確認兩造
      身分關係，不得依認領申辦戶籍而遭拒絕，遭無法認定兩造有親子關係，而予
      拒絕；經向戶政機關查詢，始知被告生母以不實姓名、身分証資料為產檢，故
      生母年籍資料亦無法確認。
（三）然事實上被告係原告之女，此有法務部調查局血親鑑定報告可稽。被告年齡漸
      大，可能發生之法律關係日益複雜，然原告既與被告有自然血緣存在，為使被
      告得以認祖歸宗，並釐清與被告之親子關係，故提起本訴。
三、証據：提出被告戶籍謄本乙件、出生証明書及生產病歷表各乙件、血親鑑定報告
    乙紙為証。
乙、被告方面：
    同意原告之請求。
    理      由
一、關於認諾及訴訟上自認或不爭執事實之效力之規定，於第五百八十九條否認子女
    之訴不適用之，民事訴訟法第五百九十四條定有明文，此乃因身分訴訟之判決具
    有世效力，故限制當事人辯論主義之適用。本件被告雖認諾原告之請求，然依前
    揭法律規定，自不生認諾之效力，本院仍應依法審理。
二、按非婚生子女除經生父認領或視同認領外，與其生父在法律上不生父子關係，不
    得提起確認父子關係成立之訴（最高法院四十三年台上字第一一八０號判例可資
    參照）。又按非婚生子女經生父認領者，視為婚生子女，其經生父撫育者，視為
    認領，為民法第一千零六十五條第一項所明定。本件被告確係原告之親生子，有
    原告提出之法務部調查局血親鑑定報告可稽，故原告與被告既有自然血緣之親子
    關係存在，且被告自幼即受原告撫育之事實，為兩造所不爭執，原告起訴確認其
    與被告之親子關係存在，為有理由，應予准許。
三、據上論結，本件原告之訴為有理由，依民事訴訟法第七十八條，判決如主文。
中　　　華　　　民　　　國　　九十一　　年　　　七　　　月　　　五　　　日
                                  臺灣臺中地方法院家事法庭
~B法　　　官　廖穗蓁
右為正本係照原本作成
如對本判決上訴須於判決送達後廿日內向本院提出上訴狀
中　　　華　　　民　　　國　　九十一　　年　　　七　　　月　　　七　　　日
~B法院書記官
